臺灣高等法院刑事裁定
111年度抗字第1806號
抗  告  人  余仲賢



上列抗告人因聲明異議案件，對於臺灣桃園地方法院中華民國11
1年10月24日之裁定（111年度聲字第3218號）不服提起抗告，本
院裁定如下：
    主  文
抗告駁回。
    理  由
一、抗告意旨略以：抗告人即受刑人（下稱受刑人）於民國108
    年6月14日所犯竊盜罪與受刑人於109年（按係108年之誤）
    因偽造文書案件經臺灣桃園地方法院（下稱桃園地院）判處
    之有期徒刑7月合於定應執行刑之要件，檢察官以桃檢秀鎮1
    11執緝1551字第1119110327號函覆不得合併定應執行刑，檢
    察官未准予受刑人所請，原審駁回受刑人之異議均於法不合
    ，請求撤銷原裁定，另為適法裁定。
二、按受刑人或其法定代理人或配偶以檢察官執行之指揮為不當
    者，得向諭知該裁判之法院聲明異議，刑事訴訟法第484條
    定有明文。受刑人所指前述檢察官之函覆意旨係對於受刑人
    請求檢察官向法院就二裁判以上聲請合併定應執行刑之否准
    ，性質上屬檢察官就刑之執行方法所為之決定，為檢察官執
    行指揮之一環，受刑人得就此否准聲明異議，先予敘明。
三、次按數罪併罰定其應執行刑之案件，係由該案犯罪事實最後
    判決法院之檢察官，聲請該法院裁定，刑事訴訟法第477條
    第1項定有明文。再按受刑人所犯業經裁判確定之罪有部分
    合於定應執行刑之要件，倘無違反一事不再理原則，固得就
    該部分定應執行刑，惟倘法院業經裁判定應執行刑之各罪，
    已生實質確定力，無論是否所定應執行刑之各罪以最早確定
    之罪為基準定其應執行刑，均不得以各罪之全部或部分重複
    再定其應執行刑，而違反一事不再理原則。經查受刑人於10
    8年6月14日所犯竊盜罪（下稱甲罪）與107年10月3日所犯偽
    造文書罪（下稱乙罪），各於110年9月30日、108年11月4日
    確定，有本院被告前案紀錄表及107年度偵字第26540號起訴
    書在卷可憑，固合於判決確定前所犯之2罪，然查乙罪於檢
    察官發函前業經桃園地院於109年2月25日以109年聲字第519
    號裁定與受刑人於106年8月11日所犯之施用毒品危害防制條
    例案件所處有期徒刑9月（下稱丙罪），定應執行有期徒刑1
    年確定，有本院被告前案紀錄表在卷可憑（見本院卷第48頁
    ），經查甲、乙、丙罪各罪之犯罪時間各為108年6月14日、
    107年10月3日、106年8月11日，確定日期分別為110年9月30
    日、108年11月4日、107年12月19日，有被告前案紀錄表及
    本院107年度上易字第1355號判決在卷可憑，前開3罪最早確
    定之日為107年12月19日確定之毒品危害防制條例之罪（丙
    罪），與乙罪為確定日之前所犯之2罪，受刑人請求檢察官
    就已經具備實質確定力之乙、丙2罪定應執行有期徒刑1年之
    裁定，單獨就丙罪與甲罪再合併定應執行刑，即與一事不再
    理原則有悖而不應准許。檢察官雖說明受刑人聲請就受刑人
    另案所犯施用毒品等案件所處有期徒刑7月（108年執更緝字
    第278號，下稱丁、戊罪）與前述乙、丙2罪所定應執行刑有
    期徒刑1年（109年執更緝字873號）不得合併定應執行刑，
    而全部否准受刑人之聲請，未說明甲與乙、丙三罪不得合併
    定應執行刑，惟其否准受刑人請求之結論並無違誤，原審法
    院以受刑人就甲與乙、丙（定應執行有期徒刑1年）及丁、
    戊（定應執行有期徒刑7月）均不得合併定應執行而駁回其
    異議，理由固贅述與本案無關之最高法院109年台抗字1481
    號裁定等意旨，且未說明本案不得就甲、丙2罪定應執行刑
    之理由為違反一事不再理原則，惟就甲罪無從與其餘受刑人
    所犯各罪定其應執行刑之結論並無二致，應認受刑人仍執前
    詞並說明其聲請意旨係因不知道其所犯各罪之案號，其真意
    是請求就甲罪與丙罪定應執行刑，應准許其所請，並據此指
    摘原裁定駁回其異議之認事用法於法有違云云，並無理由，
    應予駁回。
四、據上論斷，依刑事訴訟法第412條，裁定如主文。
中　　華　　民　　國　　111 　年　　11　　月　　22　　日
                  刑事第十二庭  審判長法　官  陳如玲
                                      法　官  廖建瑜
                                      法　官  魏俊明
以上正本證明與原本無異。
如不服本裁定，應於收受送達後五日內向本院提出抗告狀。
                                     書記官   陳靜姿
中　　華　　民　　國　　111 　年　　11　　月　　22　　日